【裁判字號】    90,交易,448
【裁判日期】    901023
【裁判案由】    過失致死
【裁判全文】
臺灣高雄地方法院刑事判決                          九十年度交易字第四四八號
    公  訴  人  臺灣高雄地方法院檢察署檢察官
    被      告  乙○○
右列被告因過失致死案件，經檢察官提起公訴（九十年度偵字第八七五三號），本院
判決如左：
    主  文
乙○○因過失致人於死，累犯，處有期徒刑拾月。
    事  實
一、乙○○曾有偽造文書、違反槍砲彈藥刀械管制條例及毒品危害防制條例等前科，
    並於民國八十六年間，曾因犯偽造文書案件，經法院判處有期徒刑五月確定，而
    於八十六年十一月十九日執行完畢，猶不知謹慎從事，明知其未考領有普通小客
    車駕駛執照，本不得駕駛車輛，仍於九十年五月二日二十二時五十分許，駕騎車
    牌號碼ＺＨ─四九三二號自小客車，沿高雄市苓雅區○○○路由往北向南方向行
    駛，其原應注意汽車速度在市區道路，時速不得超過四十公里，以及汽車駕駛人
    應注意車前狀況，隨時採取必要安全措施，而依當時情形天氣良好，路況亦佳，
    雖係夜間，然該處光線充足，並無不能注意之情事，竟疏於注意及此，猶以時速
    約五十公里之車速前進，於行經該路二四九號前，適有劉金榮騎乘腳踏車，由同
    市○○街駛出，乙○○見狀乃迅即緊急煞車欲使車輛停止，惟因其所駕駛之車輛
    車速過快，煞車不及，致右開其所駕駛之汽車之左前車頭部位撞擊劉金榮所騎乘
    之腳踏車，劉金榮因而倒地，致顱骨骨折當場死亡；乙○○見狀，即以行動電話
    報警，嗣後並向到場處理之警員自承肇事，而接受偵訊。
二、案經高雄市政府警察局苓雅分局移送臺灣高雄地方法院檢察署檢察官偵查起訴。
    理  由
一、訊據被告乙○○對於右開時、地駕駛汽車，因超速行駛導至肇事，並使被害人劉
    金榮死亡之事實坦承不諱，核與證人即到場處理之警員丙○○及證人即被害人劉
    金榮之子甲○○到院所指訴之情節相符，被告之自白應可信為真實；此外，又有
    高雄市政府警察局交通事故調查報告表、現場照片、談話紀錄表附卷可稽。另本
    件車禍被害人劉金榮因此車禍受傷死亡，亦經臺灣高雄地方法院檢察署檢察官督
    同該署檢驗員相驗屬實，製有相驗筆錄、相驗屍體證明書、驗斷書在卷可憑。按
    在市區道路行車，時速不得超過四十公里，且駕駛人應注意車前狀況，並隨時採
    取必要之安全措施，道路交通安全規則第九十三條一項第一款後段、第九十四條
    第三項分別定有明文，此乃被告應注意並能注意之事項，而肇事路段時速限制均
    為四十公里，有本院電話紀錄一份附卷可佐，且依附卷之交通事故調查報告表所
    載，本件肇事時、地之天候、路況皆良好，雖係夜間，然該處光線良好，則肇事
    當時，被告並無不能注意之情事，其竟疏未注意及此，而貿然以時速約五十公里
    之時速快速前行，復未警戒車前情形，採取適當之安全措施，致撞及被害人劉金
    榮，並使被害人劉金榮死亡，足見被告駕車確有失當行為而顯有過失。再如上開
    臺灣高雄地方法院檢察署檢察官相驗所見，被害人劉金榮確因本件車禍致顱骨骨
    折死亡，則被告過失駕車肇事行為，與被害人之死亡結果間，自具有相當因果關
    係，故被告過失致死犯罪罪證明確，被告犯行已堪認定。
二、核被告乙○○所為，係犯刑法第二百七十六條第一項之過失致死罪。查被告乙○
    ○未考領有普通小客車駕駛執照，其因而肇事致人於死，爰依道路交通管理處罰
    條例第八十六條第一項規定，加重其刑。又被告乙○○於八十六年間，曾因犯偽
    造文書案件，經法院判處有期徒刑五月確定，而於八十六年十一月十九日執行完
    畢，有臺灣高等法院被告全國前案紀錄表一份在卷可稽，其於五年內再犯本件有
    期徒刑以上之罪，為累犯，爰依刑法第四十七條之規定，加重其刑，併依同法第
    七十條之規定，遞加之；惟因被告肇事後，即主動以行動電話向警方報案，並電
    呼救護單位欲將被害人送醫急救，同時停留於現場，等待警方到場處理，並向到
    場處理事故員警坦承肇事，此經證人即案發後到場處理之員警丙○○到院證述明
    確，被告既對未經偵查犯罪之機關發覺之犯罪自首，並自願接受裁判，應依刑法
    第六十二條前段之規定減輕其刑，再依刑法第七十一條第一項之規定，先加後減
    之。審酌被告乙○○審酌被告雖坦承犯行，且係一時疏於注意而肇事，然事後遲
    未與被害人之家屬達成和解，以降低其犯罪所造成之損害，且被告前有偽造文書
    、違反槍砲彈藥刀械管制條例及毒品危害防制條例等前科，有臺灣高等法院被告
    全國前案紀錄表一份在卷可考，素行非佳等一切情狀，量處如主文所示之刑，以
    昭炯戒。
據上論斷，應依刑事訴訟法第二百九十九條第一項前段，刑法二百七十六條第一項、
第四十七條、第六十二條前段，道路交通管理處罰條例第八十六條第一項，罰金罰鍰
提高標準條例第一條前段，判決如主文。
本案經檢察官陳碧霞到庭執行職務。
中      華      民      國      九十      年      十      月    二十三  日
                                  臺灣高雄地方法院交通法庭
                                      法  官    李怡諄
右正本證明與原本無異。
如不服本判決，應於判決送達後十日內，向本院提出上訴狀。
                                      書記官    林慧君
中    華    民    國      九十      年      十      月      二十三      日
附錄本判決論罪之條文：
中華民國刑法第二百七十六條
(過失致死罪)
因過失致人於死者，處二年以下有期徒刑、拘役或二千元以下罰金。
從事業務之人，因業務上之過失犯前項之罪者，處五年以下有期徒刑或拘
役，得併科三千元以下罰金。


司法院資訊處製作；財團法人民間司法改革基金會備份。
